【裁判字號】    92,易,2373
【裁判日期】    920910
【裁判案由】    賭博
【裁判全文】
臺灣板橋地方法院刑事判決                        九十二年度易字第二三七三號
    聲  請  人  臺灣板橋地方法院檢察署檢察官
    被      告  戊○○
                丙○○
                己○○
                丁○○
                子○○
                乙○○
                甲○○
                寅○○
                巳○○
                壬○○
                丑○○
                辛○○
                辰○○
                癸○○
                庚○○
右列被告等因賭博案件，經檢察官聲請以簡易判決處刑（九十二年度偵字第一○六六
八、一三○一○號），本院認不宜以簡易判決處刑，改依通常程序審理，判決如左：
    主  文
戊○○、丙○○共同連續意圖營利，聚眾賭博，各處有期徒刑伍月，如易科罰金，均
以參佰元折算壹日；扣案如附表【除編號九以外】所示之物，均沒收之。
丁○○、子○○共同連續意圖營利，聚眾賭博，累犯，丁○○處有期徒刑陸月，子○○處有期徒刑伍月，如易科罰金，均以參佰元折算壹日。扣案如附表【除編號九以外
】所示之物，均沒收之。
乙○○、寅○○、巳○○、丑○○、辰○○、庚○○在公眾得出入之場所賭博財物，
各處罰金貳仟元，如易服勞役，均以參佰元折算壹日。扣案如附表【除編號九以外】
所示之物，均沒收之。
甲○○、癸○○在公眾得出入之場所賭博財物，各處罰金參仟元，如易服勞役，均以
參佰元折算壹日。扣案如附表【除編號九以外】所示之物，均沒收之。
己○○、壬○○、辛○○被訴部分，均免訴。
    事  實
一、丁○○前因偽造文書案件，經臺灣臺北地方法院於八十六年五月二十日以八十六
    年易字第二六四一號判決判處有期徒刑六月；復因違反麻醉藥品管理條例案件，
    經本院於八十六年六月十三日以八十六年易字第三六三八號判決判處有期徒刑六
    月；以上二罪，嗣經臺灣臺北地方法院於八十六年八月二日以八十六年聲字第九
    九九號裁定其應執行有期徒刑十月，於八十八年一月五日執行完畢【指揮書執行
    完畢日期，構成累犯】；子○○因違反能源管理法案件，經本院於八十九年七月
    二十五日以八十九年易字第一七○四號判決判處有期徒刑三月，於九十一年五月
    七日執行完畢【構成累犯】，合先說明。
二、戊○○基於意圖營利供給賭博場所、聚眾賭博之概括犯意，自民國九十二年五月
    十七日二十三時起至同年月二十日凌晨一時五十分止，提供其所承租位於臺北縣
    五股鄉○○路○段三六一號之公眾得出入之鐵皮屋作為賭博場所。而以日薪新臺
    幣（下同）一千元至三千元不等之代價，僱用具有犯意聯絡之己○○、卯○○（
    另結）、子○○、丙○○、丁○○等人分別擔任記帳、荷官（清場）、把風等工
    作，連續提供該場所及其所有之象棋為賭具供不特定人聚眾賭玩，其賭法為分四
    邊輪流作莊，每位賭客每次拿四顆象棋比大小（俗稱士九），並對贏家以每次贏
    得之賭注抽頭百分之五（即賭注一萬元抽取五百元之抽頭金）之方式牟利。嗣於
    同年五月二十日凌晨一時五十分許，為警於上址當場查獲有乙○○、甲○○、寅
    ○○、巳○○、壬○○、丑○○、辛○○、辰○○、癸○○、庚○○等人在場賭
    博，並扣得如附表所示之物。
三、案經臺北縣政府警察局蘆洲分局移由臺灣板橋地方法院檢察署檢察官聲請簡易判
    決處刑，本院認不宜以簡易判決處刑，改依通常程序審理。
    理  由
甲、有罪部分：
一、茲就被告戊○○、丙○○、子○○、丁○○、乙○○、甲○○、寅○○、巳○○
    、丑○○、辰○○、癸○○、庚○○等為有罪判決心證之形成暨理由之說明分述
    如左：
    (一)、被告戊○○、丙○○、子○○、丁○○部分：
        １、被告戊○○、丙○○於警、偵訊及本院訊問時，對右揭犯罪事實均坦承
            不諱，核與同案被告乙○○、辛○○、壬○○、辰○○、巳○○所為供
            述情節（見九十二年偵字第一○六六八號卷九十二年六月十日偵查筆錄
            ）均屬相符，復有查獲現場照片十三幀、現場位置圖二份等在卷足稽，
            是被告戊○○、丙○○所為自白，核與事實相符，堪予採信。被告姚達
            德、丙○○之犯行，均足以認定。
        ２、訊據被告子○○否認有何右揭犯行，辯稱以：其只是與現場司機聊天等
            云云。惟查：被告戊○○既坦認有僱用子○○擔任把風工作，又同案被
            告丙○○、乙○○、辛○○、壬○○、辰○○、巳○○對子○○擔任把
            風一情亦供述甚詳（見九十二年偵字第一○六六八號卷九十二年六月十
            日偵查筆錄）；另被告子○○為警當場查獲時，即將擺放於桌上之對講
            機一部丟入桌旁之紙箱內，警訊中復辯以：因恐警察誤為其所有，遂將
            之丟入紙箱等云云。然依社會一般通常之健全觀念，此種舉止本極易啟
            人疑竇，被告既恐遭警誤解，竟仍為此一舉措，顯與常情不符，是被告
            子○○所辯，顯係飾卸，核無足採，因認被告子○○有受僱於被告姚達
            德而從事把風之事實無誤。
        ３、被告丁○○於本院訊問時辯稱以：伊只是送瓦斯等云云。然查：同案被
            告卯○○、壬○○、乙○○、巳○○、辛○○、甲○○、辰○○已供明
            被告丁○○係在場擔任把風情事（見九十二年五月二十日警訊筆錄），
            並明確指認在卷；又被告丁○○係於前開鐵皮屋之入口處經警查獲，查
            該鐵皮屋僅有一處入口，除設有監視鏡頭監視出入外，前往該處所參與
            賭博之人均須待核對身分確認後始得進入，則被告丁○○從事把風，勢
            必與前往賭客正面相視，則賭客對被告丁○○之相貌輪廓明顯應無誤認
            之虞，換言之，各該被告（即賭客等）係於入口處經過濾身分後，方始
            進入參與賭博之人，其等間復無怨隙，要無誣攀必要，因認本案被告劉
            繼仁、壬○○、乙○○、巳○○、辛○○、甲○○、辰○○所為供述，
            足堪憑信。因之，被告丁○○有基於意圖營利供給賭博場所、聚眾賭博
            之犯意聯絡，而受僱於戊○○，從事把風之事實，甚明。
    (二)、被告乙○○、甲○○、寅○○、巳○○、丑○○、辰○○、癸○○、庚○○
        部分：
        訊據被告乙○○、甲○○、寅○○、巳○○、丑○○、辰○○、癸○○、庚○○等人均坦承前揭事實欄所述犯行，互核相符；復有查獲現場照片十三幀
        、現場人員位置圖等在卷足參，並自被告乙○○等人身上及賭檯處扣得各該
        被告用供賭博之賭資，業據被告等自承在卷（見九十二年八月二十七日審判
        筆錄），是被告乙○○、甲○○、寅○○、巳○○、丑○○、辰○○、癸○○、庚○○等所為有罪陳述，核與事實相符，均堪採信。
    (三)、綜據前述，被告戊○○、丙○○、子○○、丁○○、乙○○、甲○○、寅○○、巳○○、丑○○、辰○○、癸○○、庚○○等均有如事實欄所述之犯行
        ，甚明，本案事證明確，被告戊○○、丙○○、子○○、丁○○、乙○○、
        甲○○、寅○○、巳○○、丑○○、辰○○、癸○○、庚○○等犯行，均足
        以認定。
二、核被告戊○○、丙○○、丁○○、子○○所為，均係犯刑法第二百六十八條之意
    圖營利提供賭博場所、聚眾賭博罪，二者間，為一行為所犯之異種想像競合犯，
    應從一重之聚眾賭博罪處斷；所犯上揭之罪，時接式同，所犯犯罪構成要件亦復
    相同，顯係基於概括之犯意而為，應依刑法第五十六條之規定論以一罪，並加重
    其刑。被告戊○○、丙○○、丁○○、子○○、己○○、卯○○（另結）間，就
    所犯上開之罪，均有犯意之聯絡暨行為分擔，為共同正犯。被告丁○○、子○○
    ，前均曾受有期徒刑以上刑之宣告，並經執行完畢，有臺灣高等法院被告全國前
    案紀錄表各在卷可參，是其等二人於有期徒刑之執行完畢後，五年內再犯本件有
    期徒刑以上之罪，均為累犯，依法各應遞加重其刑。核被告乙○○、甲○○、寅
    ○○、巳○○、丑○○、辰○○、癸○○、庚○○所為，則係犯刑法第二百六十
    六條第一項前段之在公共場所賭博財物罪。爰分別審酌被告等素行、犯罪動機、
    目的，與賭博財物助長僥倖風氣，及犯罪後態度暨綜合偵審程序進行中之一切情
    狀等，分別量處如主文所示之刑，暨就有期徒刑部分諭知易科罰金之折算標準，
    以及就罰金刑部分，諭知易服勞役之折算標準。
三、扣案如附表所示編號一至三之物，係當場賭博之器具，編號四係當場查獲之抽頭
    金，係在賭檯之財物，依刑法第二百六十六條第二項規定，不問屬於犯人與否，
    均應宣告沒收之。而編號五至八之物，與本案犯罪具有極為密切之牽連，為供本
    件犯罪所用之物，就該等時間、空間關係視之，被告戊○○承租其內，本於該物
    品所有權之歸屬狀態，前開物品既均在被告戊○○實力管領支配下，應認係被告
    戊○○所有，復經被告戊○○於警訊中（見九十二年五月二十日警訊筆錄）供明
    為其所有，因此，上述編號五至八所示之物，應依刑法第三十八條第一項第二款
    規定均宣告沒收之。至編號九之物，係當場查獲之賭資，原應依刑法第二百六十
    六條第二項規定宣告沒收，然該賭資已由臺北縣政府警察局蘆洲分局依社會秩序
    維護法第二十二條規定先以裁罰程序沒入，此有臺北縣政府【北警刑字第○四一
    二三八號】九十二年五月二十日蘆裁字第九二二二號行政罰鍰收據影本一份附卷
    可稽，是該應沒收之物，已先由行政機關為沒入之處分，法院就刑事罰部分，自
    不得再為沒收之宣告（司法院三十四年三月二十一日院字第二八三二號解釋意旨
    參照），附此敘明。
乙、免訴部分【即被告己○○、壬○○、辛○○部分】：
一、按案件曾經判決確定者，應諭知免訴之判決，為刑事訴訟法第三百零二條第一款
    所明定。次按訴訟上所謂一事不再理之原則，關於實質上一罪或裁判上一罪，均
    有其適用（最高法院六十年度臺非字第七七號判例參照）。
二、被告己○○部分：
    (一)、被告己○○前於九十二年五月八日二十三時起至同年月十日凌晨一時三十分
        止，以日薪二千元之代價受僱於徐元進，在臺北縣三重市○○○街三十三之
        一號之為供賭博場所之公眾得出入之鐵皮屋擔任記帳工作，嗣於同年五月十
        日凌晨一時三十分許，為警於前址查獲，經本院於九十二年七月二十三日以
        九十二年簡字第一五八一號判決判處有期徒刑三月，如易科罰金以三百元折
        算一日確定，此經本院調閱該案卷宗查明屬實在卷。
    (二)、本件被告己○○有如事實欄所示犯行，核係前案九十二年簡字第一五八一號
        實體確定判決宣示日【即九十二年七月二十三日】前所為，是本件被告己○○被訴之犯行，係於前案實體確定判決宣示日前所為，徵諸前揭，本件為前
        案判決之既判力所及，而屬「案件曾經判決確定」者，要無疑問。
三、被告壬○○、辛○○部分：
    (一)、被告壬○○、辛○○前於九十二年五月十日凌晨一時三十分許，為警於臺北
        縣三重市○○○街三十三之一號之公眾得出入之鐵皮屋當場查獲涉有賭博之
        犯行，經本院於九十二年七月二十三日以九十二年簡字第一五八一號判決各
        判處罰金一千元確定，此經本院調閱該案卷宗查明屬實在卷。
    (二)、本件被告壬○○、辛○○有如事實欄所示犯行，核係前案九十二年簡字第一
        五八一號實體確定判決宣示日【即九十二年七月二十三日】前所為，徵諸前
        揭，本件為前案判決之既判力所及，而屬「案件曾經判決確定」者，亦無疑
        問。
四、如上所述，本件被告己○○、壬○○、辛○○被訴部分，俱為前案確定判決既判
    力所及，自均應為免訴判決之諭知。
丙、被告卯○○部分，俟到案後另行審結。
據上論斷，應依刑事訴訟法第二百九十九條第一項前段、第三百零二條第一款，刑法
第二十八條、第五十六條、第二百六十六條第一項、第二項、第二百六十八條、第五
十五條、第四十七條、第三十八條第一項第二款、第四十一條第一項前段、第四十二
條第二項，罰金罰鍰提高標準條例第一條前段、第二條，判決如主文。
本案經檢察官高智美到庭執行職務
中      華      民      國      九十二      年     九      月     十    日
                                  臺灣板橋地方法院刑事第九庭
                                      法  官  黎錦福
右正本證明與原本無異。
如不服本判決，應於判決送達後十日內向本院提出上訴狀 (應附繕本) ，上訴於臺灣
高等法院。
                                      書記官  蔡麗春
中      華      民      國      九十二      年     九      月     十    日
附錄論罪科刑法條全文：
刑法第二百六十六條
在公共場所或公眾得出入之場所賭博財物者，處一千元以下罰金，但以供人暫時娛樂
之物為賭博者，不在此限。（罰金數額已依罰金罰鍰提高標準條例提高為十倍）
當場賭博之器具與在賭檯或兌換籌碼處之財物，不問屬於犯人與否，沒收之。
刑法第二百六十八條
意圖營利，供給賭博場所或聚眾賭博者，處三年以下有期徒刑，得併科三千元以下罰
金。
附表：
┌──┬───────────┬────────┬───────────┐
│編號│扣  押  物  品  名  稱│數量＼金額      │備                  註│
├──┼───────────┼────────┼───────────┤
│一  │象棋                  │一付            │九十二年保字第三一六四│
│    │                      │（三十二粒）    │號贓證物品清單        │
├──┼───────────┼────────┼───────────┤
│二  │骰子                  │二十個          │同右                  │
├──┼───────────┼────────┼───────────┤
│三  │抽頭金代碼牌          │十三支          │同右                  │
│    │（撲克牌條）          │                │                      │
├──┼───────────┼────────┼───────────┤
│四  │抽頭金                │一萬二千七百元  │同右                  │
├──┼───────────┼────────┼───────────┤
│五  │監視鏡頭              │四個            │同右                  │
├──┼───────────┼────────┼───────────┤
│六  │無線電手機            │四台            │同右                  │
├──┼───────────┼────────┼───────────┤
│七  │監視螢幕              │三台            │同右                  │
├──┼───────────┼────────┼───────────┤
│八  │計算機                │一台            │同右                  │
├──┼───────────┼────────┼───────────┤
│九  │賭資                  │十一萬六千七百元│已沒入（臺北縣政府九十│
│    │                      │                │二年五月二十日蘆裁字第│
│    │                      │                │九二二二號行政罰鍰收據│
│    │                      │        │）                    │
└──┴───────────┴────────┴───────────┘


司法院資訊處製作；財團法人民間司法改革基金會備份。
